Minutes et répertoires du notaire François LE JAY, janvier 1766 - décembre 1775 (étude XXVIII)
Archives nationales
- Minutes de François LE JAY, janvier 1766 - décembre 1775; MC/ET/XXVIII/397 - MC/ET/XXVIII/453
  - Minutes. 1768, juillet - août, juillet - août 1768; MC/ET/XXVIII/410
    - Inventaire après décès de Marie-Louise BRESSON, femme de Louis GIRARDOT, menuisier à Paris rue Contrescarpe, sur les fossés de la Bastille, tuteur de ses 6 enfants mineurs, en présence de Louis Crespin BRESSON, compagnon doreur sur métaux, rue Guerin Boisseau, paroisse Saint-Nicolas-des-Champs et Philiberte Bresson sa femme. Dans la boutique, 3 établis et outils 1 bâti 2 secrétaire de 2 pieds non fini 5 pieds de table et leur dessus non finis du bois 2 hêtre contrat de mariage passé il y a environ 19 ans, devant maître Leiné (Et. XIV). doit à MARTIGNY marchand de bois 366 l. à SOLEGRE marchand de bois 119 l .., 13 août 1768; MC/ET/XXVIII/410
    - Contrat de mariage JULIENNE-JUGIER - Témoins .. Nicolas GUYOT, ébéniste, beau frère et Catherine Julienne son épouse., 14 août 1768; MC/ET/XXVIII/410
    - Acte de notoriété où atteste Pierre BERNARD, vernisseur, à Paris, grande rue du Faubourg-S/t/-Antoine., 16 août 1768; MC/ET/XXVIII/410
    - Obligation de 1 200 livres dues par Adrien-Pierre MIGNON, entrepreneur de la manufacture royale des terres d'Angleterre au Pont-aux-Choux, au coin de la rue Saint-Sébastien, y demeurant, à Louis GUILLAUME, officier du roi, demeurant à Cuvière en Champagne., 18 août 1768; MC/ET/XXVIII/410
      obligation; Pont-aux-Choux (rue du); Saint-Sébastien (rue); Mignon, Adrien-Pierre; Guillaume, Louis.; chef d'entreprise
    - Partage entre les frères JAUBARD de la succession de François SEGUIN, marchand manufacturier en faïence à Nevers, décédé il y a onze ans environ, et dont un inventaire après décès avait été dressé par les notaires de Nevers, puis vente de meubles et effets de sa succession (Me LEGOUTTE, à Nevers)., 18 août 1768; MC/ET/XXVIII/410
      partage; Nevers (Nièvre); Jaubard; Seguin, François; commerçant
    - Brevet d'apprentissage de Jean HAVARD pour 5 ans chez Roch-François PETIT maître peintre et doreur, rue de la Coutellerie, paroisse Saint-Jean-en-Grève, approuvé par Paul-Gilles CAUVET, maître sculpteur rue de Seves, faubourg Saint-Germain, par Saint-Sulpice et Jacques-Alexandre PRUDHOMME, maître peintre, rue du Pourtour, paroisse Saint-Gervais, tous 2 directeurs en charge de l'Académie de Saint-Lue., 20 août 1768; MC/ET/XXVIII/410
    - Les Hebert, dont Guillaume HEBERT, peintre à Beauvais et Guillaume Hebert, le jeune, peintre, rue de Charenton, renoncent à succession de leur père André Jean HEBERT, marchand fripier (son inventaire 12 août 1768)., 21 août 1768; MC/ET/XXVIII/410
    - Transport de rente par Georges LARCHER de Lalande, peintre à Paris, grande rue du Faubourg Saint-Antoine à Nicole ANDRIEUX, sa mère veuve d'Augustin-Guillaume LARCHER de Lalande, marchand mercier, même rue., 27 août 1768; MC/ET/XXVIII/410
    - Constitution de 240 livres de rente par Claude COUTURIER, ébéniste, rue de Basfroy au profit de Nicolas VAILLANT ancien chanon, bourgeois de Paris, qui verse 6000 l., 30 août 1768; MC/ET/XXVIII/410
    - Jean-Baptiste FROMAGEAU, maître menuisier marchand de bois, grande rue de Faub. Saint-Antoine, renonce pour les mineurs BEUGNON à la succession de leur père François BEUGNON et de Marie-Marguerite FROMAGEAU, sa femme 1768, 2 août le même assorti l'inventaire après décès BEUGNON-march/d/ de Vin et FROMAGEAU., 30 août 1768; MC/ET/XXVIII/410
    - Transport de droits successions par Robert ALAVOINE, cardeur, fils, à Marie-Anne BOIDIN, sa mère, veuve de Louis ALAVOINE, compagnon ébéniste, rue de Charenton., 31 août 1768; MC/ET/XXVIII/410
    - Transport de droits immobiliers, notamment par Jean BACQ, poelier, rue de Charenton., 13 novembre 1768; MC/ET/XXVIII/410
      transport de droits; Charenton (rue de); Bacq, Jean; Pinguet, Louise-Barbe; Nestret, Charles
  - Minutes. 1768, septembre - octobre, septembre - octobre 1768; MC/ET/XXVIII/411
    - Inventaire après le décès de Jacques Baron, marchand mercier, entrepreneur de la manufacture d'étoiles peintes [toiles peintes] de Corbeil, décédé le 27 juillet 1768, détaillant les tissus., 1er septembre 1768; MC/ET/XXVIII/411
      Date de révision: 2014 (MV. Vaillant)
      inventaire après décès; Baron, Jacques; Corbeil-Essonnes (Essonne); négociant; chef d'entreprise
    - Sous-bail 3-6-9 de boutique et logement, rue Traversière, moyennant 145 l. de bail annuel, par Joseph BARRAULT, menuisier à Paris rue Traversière, et Niane-Angelique COQUET, à Jean-Charles HERISSANT, maître tourneur et Marie - Geneviève JACQUET., 5 septembre 1768; MC/ET/XXVIII/411
    - Contrat de mariage de Jean-Nicolas FERLET, peintre à Paris, fils d'1 cornier de chantier, grande rue du Faubourg-S/t/-Antoine, avec Madelaine Lestourneaux, brodeuse, 8 septembre 1768; MC/ET/XXVIII/411
    - Contrat de mariage de François-Pierre PECHEUX, ébéniste, grande rue du Faubourg Saint-Antoine, fils d'1 ouvrier en soie avec Marie-Geneviève VANCLET, fille d'1 défunt maître pêcheur, 11 septembre 1768; MC/ET/XXVIII/411
    - Liquidation et partage de la succession de Geneviève Dubois, femme de Simon-Nicolas CLOUZIER, maître horloger à Paris, rue Saint-Antoine, paroisse Saint-Paul, entre les frères et soeurs DUBOIS, dont 1 HUET marchand mercier, Toussaint BRULÉ, maître doreur, rue Saint-Antoine, .. voir aussi Simon-Nicolas CLOUZIER, maître HORLOGER 22 mars 1768., 15 septembre 1768; MC/ET/XXVIII/411
    - Délivrance de legs aux héritiers de la Dame Desrouziers, où apparaît Thomas-Louis GUILLEBERT, compagnon doreur, à Paris, rue Saint-Lazare, aux Porcherons, par Saint-Eustache, 16 septembre 1768; MC/ET/XXVIII/411
    - Brevet d'alloué de Jean-Baptiste BELLIARD fils mineur d'1 ouvrier à la manufacture des glaces, pour 4 ans, chez Pierre BALLE, ébéniste, rue de Montreuil, moyennant 355 l., 18 septembre 1768; MC/ET/XXVIII/411
    - Contrat de mariage SEVRIN, ouvrier en soie avec Marie-Elisabeth FLEURY, fille de François FLEURY, ébéniste et de Marie-Catherine BOUCHÉ, rue Saint-Bernard., 18 septembre 1768; MC/ET/XXVIII/411
    - Transport de droits mobiliers par Jean VACONET, sculpteur, rue Traversière, à son père Nicolas VACONNET, ouvrier en bas, veuf de Marie-Thérèse BAYOUX., 19 septembre 1768; MC/ET/XXVIII/411
    - Contrat de mariage SELLIER-BERAL, elle fille de Jean BERAL, maître taillandier poelier. Témoins: de la future: Élisabeth-Claude LEROY, épouse de François BERAL, poelier, oncle, Jean-Christophe KROPPER le jeune, poelier, Marguerite-Françoise VILLIAUME, épouse d'Antoine-Joseph KROPPER, marchand poelier, Joseph TOURASSE, marchand poelier, et Marie BARJOT, sa femme, Nicolas HERICOURT, marchand mercier ami., 21 septembre 1768; MC/ET/XXVIII/411
      contrat de mariage; Leroy, Elisabeth-Claude; Beral, Jean; Beral, François; Kropper, Antoine-Joseph; Kropper, Jean-Christophe; Villiaume, Marguerite-Françoise; Barjot, Marie; Tourasse, Joseph; Hericourt, Nicolas; Sellier; commerçant; commerçant; commerçant
    - Inventaire après décès de Marie-Louise MORISSET, femme de Gabriel-François GERVAIS, tourneur en faïence, rue de Charonne, avec trois enfants., 23 septembre 1768; MC/ET/XXVIII/411
      inventaire après décès; Charonne (rue de); Gervais, Gabriel-François; Morisset, Marie-Louise; tourneur
    - Contrat de mariage de Toussaint FONBOURG, compagnon menuisier, rue de Charonne, fils majeur de Toussaint FONBOURG, menuisier et de Marie-Jeanne GRILLOT, avec Geneviève GUILLARD, présenté par son tuteur Pierre Claude TURCOT, maître menuisier, rue de Charonne .., 23 septembre 1768; MC/ET/XXVIII/411
    - Contrat de mariage de Gabriel-François GERVAIS, tourneur en faïence, rue de Charonne, avec Jeanne ASSIEPERICA., 24 septembre 1768; MC/ET/XXVIII/411
      contrat de mariage; Charonne (rue de); Gervais, Gabriel-François; Assieperica, Jeanne; tourneur
    - Acte de notoriété concernant les héritiers de Laurence MOULET, faiseur de bas, dont l'héritiers sont les 2 enfants menuisiers de Louis Adam JOURDAIN, maître fondeur absent du Paris depuis 3 ans, veuf d'Elisabeth MOULET, fille de Laurence MOULET, 25 septembre 1768; MC/ET/XXVIII/411
    - Inventaire après décès Mercier, veuve Yvon, où intervient Pierre Joineau, tabletier à Paris, rue du four Saint-Honoré, paroisse Saint-Eustache, veuf d'une Yvon., 30 septembre 1768; MC/ET/XXVIII/411
      inventaire après décès; Four-Saint-Honoré (rue du); Mercier; Yvon; Joineau, Pierre; Yvon (veuve); Yvon; tabletier
    - Vente par Jeanne Sia, veuve de Jacques Baron, et les héritiers de ce dernier à François Baron, frère du défunt, marchand mercier à Paris, rue du Faubourg Saint Antoine, paroisse Sainte Marguerite, d'un fond de commerce paroisse Saint Antoine, pour 156 138 livres 17 sols 6 deniers., 1er octobre 1768; MC/ET/XXVIII/411
      acte de vente; Baron, Jacques; Sia, Jeanne; Baron, François; Corbeil-Essonnes (Essonne); Faubourg-Saint-Antoine (rue du); négociant
    - Contrat de mariage d'Antoine BOUGNOL, taillandier avec Jeanne-Claude POISOT fille de feu François POISOT, marchand mercier Témoin: Jean-François POISOT, maître sculpteur, frère, Joseph-Joachim PRIN, sculpteur, beau frère, à cause d'Anne-Claude POISOT., 2 octobre 1768; MC/ET/XXVIII/411
    - Constitution d'une rente de 400 livres aux héritiers de feu Jacques Baron, décédé le 27 juillet 1768, et Jeanne Sia, par Alexis René Hayot, procureur de la Chambre des Comptes, paroisse Saint Médéric., 4 octobre 1768; MC/ET/XXVIII/411
      Baron, Jacques; Sia, Jeanne; constitution de rente; Hayot, Alexis René; Saint-Merri (paroisse); procureur du roi (Ancien Régime)
    - Constitution de rente de 120 l. à Catherine-Henriette Duplanil, femme de Nicolas Drouin, relieur et doreur de livres., 7 octobre 1768; MC/ET/XXVIII/411
      constitution de rente; Duplanil, Catherine-Henriette; Drouin, Nicolas; imprimeur; décorateur
    - Jean-Gabriel Imbert, horloger à Paris, rue de la Roquette, mari d'Anne-Marguerite Chantro (Chantrot), est cité dans l'inventaire après décès d'Anne-Marguerite Valtier, veuve de Jean-Louis Chantero, marchand boucher., 8 octobre 1768; MC/ET/XXVIII/411
      inventaire après décès; Roquette (rue de la); Imbert, Jean-Gabriel; Chantro, Anne-Marguerite; Valtier, Anne-Marguerite; Chantero (veuve); Chantero, Jean-Louis; Chantrot (famille); horloger; boucher
    - Bail à loyer pour 9 ans de boutiques et logement moyennant 600 livres par an à François DORLET, ouvrier en faïence, et Denise PINSON, rue de la Roquette., 13 octobre 1768; MC/ET/XXVIII/411
      bail; Roquette (rue de la); Dorlet, François; Pinson, Denise
    - Claude DROUETTE, faïencier, et Jeanne-Geneviève JADIER, rue de Charonne, renonce à la succession de leur beau-frère Jean-Philippe JADIER, potier de terre à Paris., 16 octobre 1768; MC/ET/XXVIII/411
      renonciation; Charonne (rue de); Drouette, Claude; Jadier, Jeanne-Geneviève; Jadier, Jean-Philippe; porcelainier; potier
    - Contrat de mariage de Jean VACONNET, compagnon sculpteur, fils de Nicolas VACONNET, ouvrier en bas, grande rue du Faubg. Saint-Antoine, et de Marie-Thérèse Bayonn, avec Marie-Edmée LENFANT, fille de Michel LENFANT, ébéniste et de Marie-Catherine DENIER, rue de Charonne., 17 octobre 1768; MC/ET/XXVIII/411
    - Jean-Gabriel Imbert, horloger à Paris, rue de la Roquette, mari d'Anne-Marguerite Chantro (Chantrot), renonce à la succession de son beau-père Jean-Louis Chantro, marchand boucher., 21 octobre 1768; MC/ET/XXVIII/411
      renonciation; Roquette (rue de la); Imbert, Jean-Gabriel; Chantro, Anne-Marguerite; Chantro, Jean-Louis; Chantrot, Jean-Louis; Chantrot, Anne-Marguerite; horloger; boucher
    - Déclaration où est citée une maison grande rue du Faubourg Saint-Antoine, près la barrière du Trône, appartenant à René Gallois, tabletier à Paris., 23 octobre 1768; MC/ET/XXVIII/411
      déclaration; Faubourg-Saint-Antoine (rue du); Gallois, René; tabletier
    - Contrat de mariage REGNARD - SEIGNEUR - TOFFIER - Témoins .. Jean BOUCAULT, maître menuisier, oncle maternel à cause de Marie Geneviève TOUFFIER décédée, son épouse., 28 octobre 1768; MC/ET/XXVIII/411
    - Contrat de mariage de François-Nicolas VIÉ cizeleur à Paris, fils d'1 vigneron de Montreuil, grande rue du Faubg-S/t/-Antoine, avec Catherine-Madeleine MESTINE, fille de Nicolas MESTINE, ébéniste et de Marguerite-Jeanne MEUNIER, même rue. Témoins: Sebastien VIÉ, ébéniste à Paris, frère, Nicolas-René MESTINE, ébéniste à Paris, frère,. .., 30 octobre 1768; MC/ET/XXVIII/411
    - Transport de 5 l. rente pour 100 l. par Jean ROCHE, compagnon ébéniste, grande rue du Faubourg Saint-Antoine à Guillaume-Barthélemy SIMONNEAU, maître menuisier, rue de Reuilly, constitue par Barthélemy SIMONNEAU, maître menuisier au profit Nicolas Roche père de Jean R., marchand forain et le 23 mai 1769, cession à Jean-Baptiste FROMAGEAU, maître menuisier ébéniste, grande rue du Faubourg-S/t/-Antoine., 30 octobre 1768; MC/ET/XXVIII/411
  - Minutes. 1768, novembre - décembre, novembre - décembre 1768; MC/ET/XXVIII/412
    - Contrat de mariage d'Augustin BROUET, maître tourneur, grande rue du Faubourg Saint-Antoine, avec Clotilde FRUILÉ, veuve Gauthier, maçon - Témoins: Louis BILLET et Jacques CHAUVEAU, maîtres tourneurs, amis., 6 novembre 1768; MC/ET/XXVIII/412
    - Consentement par les créanciers de la Veuve RICHARDOT, notamment Nicolas DUVAL, maître menuisier, grande rue de faubourg Saint-Antoine, pour travaux dans des maisons., 7 novembre 1768; MC/ET/XXVIII/412
    - Balthazard CADOLLE, sculpteur, grande rue du Faubourg - S/t/-Antoine, approuve et ratifie la vente de maison faite par devant Le Chanteur le 14 juillet 1737 par son père Toussaint CADOLLE, sculpteur à Mathurin HAMAYON, bourgeois de Paris. même pour promesse de garantie par Pierre-François CADOLLE, maître sculpteur, rue Contrescarpe s/ les fossés de la Bastille pour Toussain-Florin CADOLLE, absent, fils de Toussaint CADOLLE,..., 10 novembre 1768; MC/ET/XXVIII/412
    - Bail pour 9 ans de logement grande rue du Faubourg Saint-Antoine moyennant 492 l. de loyer annuel par Nicolas MENAGE, maître vinaigrier à Antoine MOUZARD, maître menuisier et Françoise LETORD., 14 novembre 1768; MC/ET/XXVIII/412
    - Brevet d'alloué de Jacques DEFFOUX, 16 ans pour 3 ans, fils d'1 épicier près d'Auxerre en Bourgogne logé chez FROMAGEAU, chez Nicolas GUIOT ou GUYOT, ébéniste, grande rue du Faubourg-S/t/-Antoine., 15 novembre 1768; MC/ET/XXVIII/412
    - Constitution d'une rente de 800 livres aux héritiers de feu Jacques Baron, décédé le 27 juillet 1768, et Jeanne Sia, par Louis Pierre Beville, procureur de la Chambre des Comptes, et Julie Madelaine Duvivier, son épouse, rue du Cimetière, paroisse Saint André des Arts., 20 novembre 1768; MC/ET/XXVIII/412
      procureur du roi (Ancien Régime); constitution de rente; Baron, Jacques; Sia, Jeanne; Beville, Louis Pierre; Duvivier, Julie Madeleine; Cimetière (rue du)
    - Constitution d'une rente de 560 livres aux héritiers de feu Jacques Baron, décédé le 27 juillet 1768, et Jeanne SIA, par Louis Delamarre, avocat au Parlement et procureur de la Chambre des Comptes, et Marie Margueritte Horque de Montagny, son épouse., 20 novembre 1768; MC/ET/XXVIII/412
      procureur du roi (Ancien Régime); constitution de rente; Baron, Jacques; Sia, Jeanne; Delamarre, Louis; Horque de Montagny, Marie Marguerite; avocat au parlement (Ancien Régime)
    - Donation en vue de mariage entre HABARD et BONAMY, mineure, présenter par son tuteur Joseph MARTIN, ébéniste, grande rue du Faubourg Saint-Antoine., 21 novembre 1768; MC/ET/XXVIII/412
    - Anne - Marguerite ANTOINE, veuve de Gilles BARON, maître menuisier, rue de Charenton, adjudicataire de 2 maisons qui lui viennent par succession MOREAU - DECAMPS - LEMERRE, donne congé du bail à Pierre - Claude TURCOT, maître menuisier et Marie - Jeanne LEGRAND, demeurant rue de Charonne, principaux locataires des 2 maisons servant plusieurs baux successifs le dernier passé devant Le Jay le 29 Juillet 1763, jusqu'au 1er janvier 1969; elle laisse les courlocataires provisoirement et racheté à TURCOT les améliorations apportées à la maison, moyennant 1150 l., 24 novembre 1768; MC/ET/XXVIII/412
    - Testament de Julien FOLLIOT, maître peintre à Paris, rue Montmartre, paroisse Saint-Eustache, 1er décembre 1768; MC/ET/XXVIII/412
    - Brevet d'alloué de Pierre-Marie Moineaux, chez Jean-Mathias Fontaine, ' jouallier faussetier ' (joaillier faussetier)..., rue Saint-Antoine, paroisse Saint-Paul., 5 décembre 1768; MC/ET/XXVIII/412
      brevet notarié; contrat de travail; Saint-Antoine (rue); Moineaux, Pierre-Marie; Fontaine, Jean-Mathias; orfèvre
    - Girault DELMASSE, menuisier et Suzanne Le Comte s'engagent à s'occuper de Marie-Geneviève THEVENON, veuve de François LECOMTE, maître sculpteur, tous Grande rue de Faubg. Saint-Antoine., 5 décembre 1768; MC/ET/XXVIII/412
    - Renouvellement de Bail pour 9 ans de maison et boutiques grande rue de Faubourg Saint-Antoine, moyennant 520 l. de loyer annuel, par PETIT veuve DUSABLE, maître maçon, rue du Vert bois, paroisse Saint-Nicolas des champs, à Etienne GUYOT, maître menuisier., 7 décembre 1768; MC/ET/XXVIII/412
    - Transport de rente par Lachat, limonadier, André-Louis Thery; marchand orfèvre, à Paris, rue Saint-Louis, paroisse Saint-Barthélemy., 17 décembre 1768; MC/ET/XXVIII/412
      transport de droits; Saint-Louis (rue); Lachat; Thery, André-Louis; restaurateur; orfèvre
    - Bail pour 9 ans de maison grande rue du Faubourg Saint-Antoine moyennant 650 l. de loyer annuel par Charles LAROZE, ancien marchand mercier à Louis FLERCKMAN, tourneur à Paris., 18 décembre 1768; MC/ET/XXVIII/412
    - Procuration par Jean GARNAUD, maître menuisier de Paris, demeurant actuellement à Meaux, à Martin Brond, bourgeois de Paris., 19 décembre 1768; MC/ET/XXVIII/412
    - Constitution de société pour 12 ans de 1769 à 1781 par Zacharie PFALTZER, manufacturier en vases de terre cuite, demeurant à Vincennes, François DELAFOND, entrepreneur de bâtiments, rue du Tournelle, paroisse Saint-Paul et Nicolas ANDELLE, serrurier à Vincennes' dans l'art de fabrique de bons creusets de terre cuite à l'usage de fondeur et autres vases propres à la chimie de ce genre tels qu'étaient ceux qui ont été essayés sous les yeux desd. associés par différents fondeurs et dont led. sieur PFALTZER à le secret'., 21 décembre 1768; MC/ET/XXVIII/412
    - Bail pour 9 ans de logement rue des Barlets et rue de Charonne, moyennant 350 livres par Claude-Nicolas VATINELLE maître fondeur, rue de Charonne à 1 jardinier fleuriste Charles-Louis PEZIE., 23 décembre 1768; MC/ET/XXVIII/412
    - Transport de rente par Adrien DUPUIS tourneur, rue de Basfroy, à 2 vignerons, 26 décembre 1768; MC/ET/XXVIII/412
    - Bail pour 9 ans de logement, grande rue du Faubourg, Saint-Antoine, par Jean-François BARRÉ, bourgeois de Paris à Vincent MILON, maître sculpteur et Claude-Catherine PAUZE, moyennant 220 l. de loyer annuel, 26 décembre 1768; MC/ET/XXVIII/412
    - Transport de rente par Louis NUNCQ, compagnon serrurier à Jean LALOUX, maître tourneur et Marie-Anne NUNCQ, rue Traversière., 27 décembre 1768; MC/ET/XXVIII/412
  - Minutes. 1769, janvier - février, janvier - février 1769; MC/ET/XXVIII/413
    - Louis Pierre FONTAINE, sculpteur, rue Princesse, faubourg Saint-Germain, paroisse Saint-Sulpice présente 1 mineure FONTAINE, comme allouée, chez Louis PEQUIN, marchand mercier, rue du Four, fg. Saint-Germain, paroisse Saint-Sulpice., 6 janvier 1769; MC/ET/XXVIII/413
    - Obligation par Joseph LECLERC rue des Francs-bourgeois au Palais, paroisse Saint-Paul, peintre pour les bâtiments, envers François-Charles LAVOYE-PIERRE, maître perruquier., 9 janvier 1769; MC/ET/XXVIII/413
    - Contrat de mariage de Jean - Baptiste BOICHOD, ébéniste, fils de Pierre BOICHOD, menuisier et de Marie-Madeleine CHEVILLARD, grande rue du faubourg - Saint-Antoine, avec Geneviève RENARD, fille d'1 vigneron, témoin, Joseph CANABAS, ami du futur., 13 janvier 1769; MC/ET/XXVIII/413
    - Testament de René-Jacques OHRLY, compagnon ébéniste à Paris, qui demeure rue de Charenton chez Laurent-Charles BIRCLET, maître ébéniste et Marie-Jeanne LE CLERC, sa femme à qu'il legue 3000 l. s/ les 5000 l. qu'ils lui doivent.- Inventaire après décès d'OHRLY - en présence de ses fères qui habitent Neuilly-sur-Marne - Délivrance de Legs à Laurent-Charles BIRCLET, maître menuisier ébéniste et Marie-Jeanne LECLERC, rue de Charenton et autre. 14 janvier, 25 février et 4 avril 1769., 14 janvier 1769 - 4 avril 1769; MC/ET/XXVIII/413
    - Bail de logement par Marguerite DURAS ? veuve de Michel BUAULT, sculpteur, rue de Bercy, cul de sac Saint-Claude, .., 15 janvier 1769; MC/ET/XXVIII/413
    - Contrat de mariage CORRET-JAMBOIS, elle présentée par son tuteur, Jean-Pierre GILLES, ébéniste, grande rue du Faubourg-S/t/-Antoine, 15 janvier 1769; MC/ET/XXVIII/413
    - Vente de métier à faire bas par Germain LANDRIN, ancien maître ébéniste à Paris et Marie FOURRIE, veuve de Robert SIMONEAU, grande rue de Faub. Saint-Antoine, à BOUCHER, fabricant de bas., 15 janvier 1769; MC/ET/XXVIII/413
    - Contrat de mariage de BURGOD avec Marie-Antoinette DESMARQUETS - Témoin, Pierre-Joachim LABOUREZ, menuisier, beau frère à cause de Marie-Madeleine DESMARQUETS., 15 janvier 1769; MC/ET/XXVIII/413
    - Procuration; déposée, par Marin BECASON, 'marchand mercier', 'marchand ébéniste' à Caen, - GOSSE, son gendre., 15 janvier 1769; MC/ET/XXVIII/413
    - Contrat de mariage de Guy GOLUPEAU, marbrier avec Louise BOUVIER, fils d'1 forgeron - Témoins: Alain CAUTIN, sculpteur, ami., 16 janvier 1769; MC/ET/XXVIII/413
    - Acte de notoriété où intervient Jean-Baptiste Larmurier, metteur en œuvre, rue Saint-Antoine, paroisse Saint-Paul., 17 janvier 1769; MC/ET/XXVIII/413
      notoriété; Saint-Antoine (rue); Larmurier, Jean-Baptiste
    - Partage de succession HAUSSOIS, intéressant notamment Charles-Antoine FORDRAIN, sculpteur, grande rue de Faubg Saint-Martin, paroisse Saint-Laurent, veuf de Marie-Antoinnette HAUSSOIS, 1 fille, .., 19 janvier 1769; MC/ET/XXVIII/413
    - Transport de droits par Marie-Anne Geneviève de Saint-Germain, veuve de Nicolas GALLOIS, ébéniste, rue du Faubourg de Temple, paroisse S/t/-Laurent, et Georges FAVET, ébéniste et Marie-Marguerite de SAINT-GERMAIN, grande rue du Fg-S/t/-Antoine, Jilles et héritières pour 1/3, de Joseph de SAINT-GERMAIN, maître ébéniste, leur père, à Jean-Joseph de SAINT-GERMAIN, maître fondeur, rue Saint-Nicolas, leur frère et beau-frère, à condition qu'il paye les dettes de la succession., 20 janvier 1769; MC/ET/XXVIII/413
    - Brevet d'apprentissage de Jean-Baptiste-Nicolas GIRARD, 12 ans, pour 6 ans, fils d'1 maître jardinier, rue de Charenton, chez Jean-Baptiste HEDOUIN, maître menuisier ébéniste, rue Traversière, approuvé par Etienne DAMAS, rue Hautefeuille, par Saint-Come, et Jean-François DECHANEST, cul de sac de la rue Saint-Claude, paroisse Saint-Paul, tous 2 maîtres menuisiers ébénistes à Paris., 22 janvier 1769; MC/ET/XXVIII/413
    - Convention entre Jean - Pierre CHARTIER maître tourneur, rue de Charonne et Louis BOUEE, tourneur; Chartier demeurera 'en qualité de premier garçon avec et chez les sr Bruée pendant un an de prendre sous son nom toutes les marchandises qui led. sr Bonee pourra envoyer en ville afin d'empêcher qu'elle ne soient saisies'..., 25 janvier 1769; MC/ET/XXVIII/413
    - Contrat de mariage de Jacques DUVAL, ébéniste, rue de Charonne, veuf avec 2 enfants de Marie-Michèle TOURNEUR avec François FOUQUET, veuve sans enfants de Jean HEYRAUD, architecte rue Traversière Témoins, Jean DUVAL, ébéniste, oncle paternel, Jean-Baptiste GILLE, ébéniste, Charles-Hubert GOUFFET, ébéniste, amis., 25 janvier 1769; MC/ET/XXVIII/413
    - Inventaire après décès de Pierre ROBIN, Vannier, à requête de Jacques GOBIN, maître doreur à Paris, rue de la Coutellerie, paroisse Saint-Merri., 26 janvier 1769; MC/ET/XXVIII/413